

## **PROFIL**

Titulaire d'un Diplôme Technicien Spécialisé en gestion des entreprises option « Finance et Comptabilité », je me tourne aujourd'hui vers votre Banque et souhaite intégrer à vos équipes afin de mettre à votre disposition les compétences acquises lors de mon expérience et aussi au cours de mon parcours académiques. Je me caractérise rapidité par ma d'apprentissage, de compréhension et mon goût pour le travail bien fait; je suis prêt à mettre mon enthousiasme au service de votre Banque.

## **CONTACT**

## **TÉLÉPHONE:**

**6.97.37.11.85** 

### E-MAIL:

☑ ouissalmoussahil@gmail.com

# ADRESSE:

**Q** 20 MIMOUN KHATABI CAVE AIT SKATO FES

**DATE DE NAISSANCE :** 06/03/2003 .

# MOUSSAHIL OUISSAL

# Diplômante

## **FORMATION**

• Institut Spécialisé de Technologie Appliquée de Confection Fès (2021-2023)

Diplôme de technicien spécialisé en gestion des entreprises option « **Finance et Comptabilité** ».

• Lycée El Hachmi Filali (2020-2021) Baccalauréat « science physique et chimie ».

## **PARCOURS PROFESSIONNEL**

Du 20/01/2024 au 14/03/2024

- Stage chez Sté El fassi de Conseil & Gestion S.A.R.L:
  - ✓ Classement des dossiers et des documents ;
  - ✓ Saisie des factures (achat, vente...);
  - ✓ Suivi des déclarations fiscales ;

# Du 13/11/2023 au 09/12/2023

- Stage chez L'Agence Urbaine et de Sauvegarde de Fès :
  - ✓ Calcule de la TVA due mensuel ;
  - ✓ L'état de rapprochement bancaire :
  - ✓ Tableau de financement.

## **COMPETENCES:**

- Maitrise des logiciels informatique de bureautique et de traitement (Word, Excel, Sage, compta JBS XML).
- Connaissances en Comptabilité générale, Fiscalité, Analyse Financière etc.

### LANGUES

- **Arabe**: langue maternelle.
- Français: Intermédiaire.
- Anglais: débutant.